臺灣臺北地方法院民事判決　　　　　　　99年度勞訴字第88號
原　　　告　張琪琳
　　　　　　游海東
共　　　同
訴訟代理人　劉志鵬律師
　　　　　　劉素吟律師
被　　　告　國際紐約人壽保險股份有限公司
法定代理人　彭勵志
訴訟代理人　黃秀禎律師
複代理人　　楊宗翰律師
上列當事人間請求給付工資等事件，本院於民國100年2月24日言
詞辯論終結，判決如下：
    主  文
被告應給付原告各如附表所示之金額及利息。
原告其餘之訴駁回。
訴訟費用由被告負擔百分之五十三，餘由原告負擔。
本判決第一項於原告張琪琳、原告游海東各以新臺幣拾柒萬玖
仟貳佰捌拾肆元、拾柒萬陸仟零肆拾捌元為被告供擔保後，得
假執行。但被告各以新臺幣壹佰壹拾萬柒仟捌佰伍拾貳元、壹
佰壹拾貳萬捌仟壹佰肆拾肆元為原告張琪琳、原告游海東預供擔
保後，得免為假執行。
原告其餘假執行之聲請駁回。
    事實及理由
一、原告主張：伊張琪琳及游海東分別自民國88年7月1日、88年
    12月1日起受僱被告，各擔任業務經理、行銷襄理之職。因
    訴外人即被告之離職業務員鄭中凱曾於98年6月19日招攬訴
    外人即要保人蕭鳳玲、被保險人林宏穗之20年期永安終身壽
    險（保單號碼：LTCL4706，下稱20年期壽險）及15年期真好
    康定期壽險（保單號碼：LTCL4707，下稱第1份15年期壽險
    ），未幾，鄭中凱即於98年6月間離職，其離職後，上開2保
    單由游海東承接，負責後續服務事宜。鄭中凱離職前告知其
    主管即張琪琳，其所招攬之上開2保單未遵循被告之要求，
    即未親見保戶親簽，而係將要保書郵寄給蕭鳳玲，蕭鳳玲自
    行填妥後再將要保書郵寄回公司。張琪琳獲悉上情後，轉告
    承接上開2保單之游海東，伊等二人為維護保戶權益，並為
    被告之承保風險把關，乃於98年7月10日協同鄭中凱，親自
    至臺南拜訪蕭鳳玲，說明保險文件之內容、保費數額，並進
    行健康告知程序。經伊等二人與蕭鳳玲確認其保險需求，蕭
    鳳玲表示其希望不要繳交「豁免保險費附約」之保險費，且
    因其年齡已達40歲，希望縮短繳費期間，乃撤銷上開有豁免
    條款附約之20年期壽險及第1份15年期壽險，另簽署無豁免
    條款之15年期真好康定期壽險（保單號碼：LTCL4739，下稱
    第2份15年期壽險）及12年期永安終身壽險（保單號碼：LTC
    L4740，下稱12年期壽險）之要保書及契約變更文件。伊等
    二人並依據蕭鳳玲之意見，於98年7月14日辦理原契約撤銷
    、新契約送件手續。詎被告於98年7月17日發函，指稱鄭中
    凱原招攬之保單有親見親簽，蕭鳳玲只要變更繳費年期、沒
    有撤銷舊保單再重新投保之意思，要求伊等二人於98年7 月
    20日前說明，經伊等二人向被告提出說明後，被告猶於98年
    9月9日以伊等二人未明確向保戶說明其簽署之契約文件，代
    客戶辦理契約撤銷、重新投保新約，違反公司業務人員管理
    辦法第4章第7條第6項以及第12項第6款之規定為由，通知自
    即日起終止僱傭關係，並為停止招攬登錄1年之處分。由於
    被告解僱伊等二人之理由與事實不符，被告之解僱，應屬無
    效。伊等二人乃向臺中市政府勞工局申請調解，請求復職，
    及撤銷停止招攬登錄之處分，惟被告不同意，致調解不成立
    。伊等二人復於98年10月29日委請律師函被告，再為相同之
    請求，亦未獲被告置理。又被告於98年7月16日已電詢蕭鳳
    玲，而知悉被告解僱伊等二人之事由，卻遲至98年9月9日始
    行解僱，已逾勞動基準法（下稱勞基法）第12條第2項所定
    之30日除斥期間，其解僱亦不合法。是兩造間之僱傭關係仍
    然存在，被告應依兩造間之勞動契約及民法第487條規定，
    按月給付伊等二人薪資。伊等二人離職前6個月平均薪資張
    琪琳為新臺幣（下同）95,071元、游海東為96,913元。被告
    應給付伊等二人如附件所示之薪資。另被告以不實事由將伊
    等二人辦理停止招攬登錄處分，更向伊等二人所有客戶表示
    伊等已被公司開除，引發客戶嚴重誤解，致伊等無法在保險
    界立足，嚴重侵害名譽權，被告應賠償伊等二人非財產上之
    損害各1,000,000元。為此，爰依勞動契約之法律關係、民
    法第487條、第184條第1項前段、第195條第1項規定，提起
    本訴。並聲明：(一)被告應給付張琪琳附件所示之金額，及附
    表所示之利息起算日起至清償日止，按年息5%計算之利息。
    (二)被告應給付游海東附件所示之金額，及附表所示之利息起
    算日起至清償日止，按年息5%計算之利息。(三)被告應給付伊
    等二人各1,000,000元，及自起訴狀繕本送達之翌日起至清
    償日止，按年息5%計算之利息。(四)願供擔保，請准宣告假執
    行。
二、被告則以：原告張琪琳及游海東分別自88年7月1日、88年12
    月1日起受僱於伊，擔任業務經理、行銷襄理一職。伊於98
    年7月16日接受游海東所處理蕭鳳玲保單之撤銷原契約及簽
    署新契約送件後，即由業務品質部人員以電話訪問蕭鳳玲之
    真意，蕭鳳玲表示其僅想將20年期壽險變更為12年期壽險，
    原告表示會協助處理，故依原告之指示簽署文件，並讓原告
    負責處理等語。嗣於蕭鳳玲98年7月28日又以書面要求取消
    20年期壽險及第1、2份15年期壽險等3份保險契約，僅將原
    20年期壽險變更為12年期壽險。由此可知，原告並未依據蕭
    鳳玲之意思辦理20年期壽險之保單變更事宜，原告顯已違反
    伊之業務人員管理辦法第4章第7條第6項及第12項第6款，而
    有勞基法第12條第1項4款之情形，故伊終止與原告間之僱傭
    關係，並將原告懲處停止招攬登錄1年之處分，自屬合法。
    又伊雖於98年7月底取得蕭鳳玲書面聲明，但因原告違規事
    實未明，乃進行調查，98年8月21日確認原告之行為確實為
    違規行為，立即於98年9月9日發文懲處，並未逾勞基法第12
    條第2項規定之30日除斥期間。再者，保險業務員之薪資係
    依據所招攬之保險契約之保險費計算而來，並非固定薪資，
    原告以其離職前6個月所取領薪資作為計算平均工資基礎，
    顯未瞭解保險業務員薪酬之特殊性，實有錯誤。縱伊對原告
    之解僱不合法，亦應以基本工資每月17,280元計算原告之工
    資。另原告迄今並未提供任何勞務，且原告已被停止招攬登
    錄1年，而無法提供勞務，亦即無法依債務本旨提出給付，
    伊自無受領勞務遲延之情形。原告請求伊給付1年薪資，即
    無理由。此外，原告主張伊有侵害渠等之名譽，惟未舉證證
    明，則起請求伊賠償渠等非財產上之損害各1,000,000元，
    亦無理由等語，資為抗辯。並聲明：(一)原告之訴駁回。(二)如
    受不利判決，願供擔保，請准宣告免為假執行。
三、兩造不爭執及爭執事項：
  (一)兩造不爭執事項：
  1.張琪琳自88年7月1日起受僱於被告，擔任業務經理，游海東
    則自88年12月1日起受僱於被告，擔任行銷襄理。
  2.被告之離職業務員鄭中凱曾招攬要保人為蕭鳳玲、被保險人
    為林宏穗之20年期壽險及第1份15年期壽險之保單（保單號
    碼分別為：LTCL4706、LTCL4707）。鄭中凱於98年6月間離
    職後，改由游海東承接後續服務。
  3.原告二人於98年7月10日協同鄭中凱，親自至臺南拜訪蕭鳳
    玲，說明保險文件之內容、保費數額，並進行健康告知程序
    。游東海於98年7月14日將蕭鳳玲另簽署之12年期壽險且無
    豁免條款附約之要保書，及契約變更文件送交被告，游東海
    並於文件上黏貼「LTCL4706、4707因原AG未親視親簽，此撤
    銷契約，為維護保戶及公司的權益，特此重新送件及流程」
    等語，被告於98年7月16日收件後，即責由被告業務品質部
    人員以電話訪問蕭鳳玲之真意。
  4.被告於98年7月17日函告原告，指稱鄭中凱原招攬之保單有
    親見親簽，蕭鳳玲只要變更繳費年期、沒有撤銷舊保單再重
    新投保之意思，要求原告於98年7月20日前說明。
  5.被告於98年9月9日以原告未明確向保戶說明其簽署之契約文
    件，代客戶辦理撤銷、重新投保新約，違反公司業務人員管
    理辦法第4章第7條第6項及第12項第6款之規定為由，通知原
    告即日起終止僱傭關係，並為停止招攬登錄1年之處分。
  6.蕭鳳玲於98年9月12日於「遞送保單的過程」及「簽署保單
    之聲明書」（見審訴卷第28-29頁）上簽名。
  7.原告被解僱後，向臺中市政府勞工局申請調解，請求復職，
    並請求撤銷停止招攬登錄之處分，惟調解不成立，原告乃於
    98年10月29日委請律師發函被告，再為相同之請求。
  (二)兩造爭執事項：
  1.被告解僱原告，是否已逾勞基法第12條第2項規定之30日除
    斥期間？
  2.被告解僱原告如未逾30日除斥期間，是否合於勞基法第12條
    第1項第4款規定？
  3.原告請求被告給付薪資，是否有理由？如有理由，應給付之
    金額若干？
  4.被告解僱原告，是否有侵害原告之名譽權？如有，被告應賠
    償原告精神慰撫金之數額若干？
五、得心證之理由：
  (一)被告解僱原告已逾勞基法第12條第2項規定之30日除斥期間
    。
  1.按勞工有違反勞動契約或工作規則，情節重大者，雇主得不
    經預告終止契約。雇主依前項規定終止契約者，應自知悉其
    情形之日起，30日內為之勞基法第12條第1項第4款、第2項
    定有明文。又該條項條所謂應自知悉其情形之日起30日內為
    之，係指僱主於知悉勞工有該條規定情形時，自知悉之日起
    30日內得依法終止契約而言。而所謂知悉則係指僱佣人對勞
    工所發生事實調查明確，確認確有違規情形後，除斥期間始
    起算，在未形成心證之前，不得解為知悉（最高法院86年度
    台上字第2721號判決參照）。
  2.本件原告主張被告解僱原告已逾勞基法第12條第2項規定之
    30日除斥期間一情，為被告所否認，並以前揭情詞置辯。查
    依被告所提出之處理過程紀錄表所載，被告於98年7月16日
    即電詢蕭鳳玲，而知悉蕭鳳玲「不了解什麼舊保單契約撤銷
    再投保新保單乙事。---保戶（即蕭鳳玲）表示因不清楚公
    司作業流程，故依AG（即原告）指示簽署文件，並讓AG負責
    處理，無法詳細說明簽了哪些文件。」（見卷第152頁），7
    月17日照會原告請其提出說明，原告於7月21日回覆，7月23
    日再次電詢蕭鳳玲，蕭鳳玲仍表示不清楚契約撤銷再重新投
    保作業，因不明白公司作業，故不太清楚簽署哪些文件。7
    月24日、27日均係處理蕭鳳玲契約變更事，7月28日通知相
    關單位，8月11日電詢鄭中凱，8月18日彙整資料撰寫調查報
    告，8月21日調查報告完成，並會簽CMPL，8月25日CMPL簽核
    完成，9月2日召開會議，9月7日懲處決議，9月9日懲處發文
    會簽，9月10日CAO簽核完成，9月11日懲處簽文寄出（見卷
    第152-155頁）。再參諸被告之調查報告所載之調查結果研
    判：「1.AG鄭中凱未親視保戶親簽保單，招攬過程疏失明顯
    ，並造成公司潛在風險。2.直屬主管張琪琳SM及游海東未明
    確告知客戶所簽署文件為何，擅自決定替保戶辦理契約撤銷
    並重新投保，動機可議，即使是因考量原未親視親簽擔心影
    響保單效力，也應明白向客戶說明處理方式，更應告訴客戶
    所簽署文件為何，尊重客戶權益，而非擅自替客戶決定處理
    方式。3.該名客戶確實親簽保單，保單效力無虞，辦理契約
    變更即可。張SM及游海東卻以契約撤銷重新投保方式處理，
    雖經公司調查處理後，並未對客戶造成實質損害，但兩名業
    務同仁行為涉及業務人員管理辦法第四章第7條第6項以及第
    四章第7條第12項第6款，擬建議懲銷售紀律委員會評估懲處
    。---」等語（見卷第118頁），及被告解僱原告之事由為原
    告「未明確向客戶說明其所簽署之保險契約文件，代客戶辦
    理契約撤銷並重新投保新契約」（見審勞訴卷第26-27頁）
    ，足知被告於98年7月16日即已知悉解雇原告之事由，7月23
    日再次向蕭鳳玲確認解雇原告之事由，則被告對原告所發生
    有解雇事由之事實即已調查明確，確認原告有違規情形，勞
    基法第12條第2項規定之30日除斥期間至遲即於98年7月23日
    開始起算，被告卻遲至8月18日始彙整資料撰寫調查報告，
    且未提出究彙整何資料，供本院審酌。8月21日完成調查報
    告，卻遲至9月2日始召開會議，而該會議已決議終止與原告
    間之僱傭關係，有該日會議紀錄在卷可憑（見卷第120頁）
    ，被告又遲至9月9日始通知原告終止兩造間之勞動契約，被
    告顯已逾勞基法第12條第2項規定之30日除斥期間，至為明
    確。至被告雖於7月24日、27日、30日及8月6日處理有關蕭
    鳳玲契約變更事宜，然該等事宜尚難認與調查原告是否有上
    開解僱事由有關，自不應計入被告調查期間。被告解僱原告
    既已逾上開勞基法所規定之除斥期間，則其依勞基法第12條
    第1項第4款之規定所為之終止兩造間之僱傭契約，自不生終
    止之效力。
  3.被告雖抗辯終止兩造間之勞動契約，係依被告所制定之業務
    員管理辦法第5條之規定，亦即係依兩造間契約約定所為之
    行為，並非依據勞基法規定終止契約關係，自無適用勞基法
    第12條第2項30日除斥期間餘地云云。惟按雇主與勞工所訂
    勞動條件，不得低於本法所定之最低標準，為勞基法第1條
    第2項所明定，被告所制定之業務員管理辦法自不得低於勞
    基法所定之最低標準。是兩造間勞動契約之終止，自應受勞
    基法第12條第2項30日除斥期間規定之拘束，被告上揭抗辯
    ，要不足取。
  (二)被告逾勞基法第12條第2項所定之30日除斥期間，始為終止
    之意思表示，已述如前，則被告以原告有勞基法第12條第1
    項第4款之事由，所為之終止兩造間勞動契約，即難認為合
    法，不生終止之效力。本院即無再審酌原告是否有合於勞基
    法第12條第1項第4款規定之解僱事由，併予敘明。
  (三)被告應給付張琪琳薪資1,137,852元、游海東薪資1,128,144
    元。
  1.按僱用人受領勞務遲延者，受僱人無補服勞務之義務，仍得
    請求報酬。又債務人非依債務本旨實行提出給付者，不生提
    出之效力。但債權人預示拒絕受領之意思或給付兼需債權人
    之行為者，債務人得以準備給付之事情，通知債權人以代提
    出。債權人對於已提出之給付，拒絕受領或不能受領者，自
    提出時起，負遲延責任。民法第487條、第235條及第234條
    分別定有明文。再按債權人於受領遲延後，需再表示受領之
    意，或為受領給付作必要之協力，催告債務人給付時，其受
    領遲延之狀態始得認為終了。在此之前，債務人無須補服勞
    務之義務，仍得請求報酬（最高法院92年度台上字第1979號
    裁判意旨參照）。查被告於98年9月9日，依勞基法第12條第
    1項第4款之規定，終止與原告間勞動契約，其之終止，因逾
    同條第2項所定之30日除斥期間而不生終止之效力，業述如
    上，則兩造間之僱傭關係仍繼續存在。而原告於遭被告終止
    契約後，曾向臺中市政府申請調解，請求復職，並請求撤銷
    公會停權處分，然調解不成立，有臺中市政府勞資爭議案件
    調解會議紀錄附卷足佐（見審勞訴卷第31-32頁），繼委請
    律師於98年10月29日發函為相同之請求，亦有卷附律師函2
    份可按（見上卷第33-34頁），且為被告所不爭執，則原告
    在被告違法終止契約前，主觀上並無任意去職之意，客觀上
    亦繼續提供勞務，嗣且已將準備給付之事情通知被告，但為
    被告所拒絕，且此種給付尚須債權人即被告之行為，被告並
    未再對原告表示受領勞務之意或為受領給付必要之協力，則
    被告拒絕受領後，即應負受領遲延之責，依民法第487條規
    定，原告無補服勞務之義務，被告仍應給付原告薪資。是被
    告抗辯原告迄今並未提供任何勞務，且因被停止招攬登錄1
    年，無法履行僱傭契約所約定之義務，而無法依債務本旨實
    行提出給付，被告無受領勞務遲延云云，均不足採。
  2.次查依被告之行銷僱傭業務人員第2條約定：「行銷僱傭業
    務人員依各津貼與獎金項目、服務費及收費津貼計算薪資，
    薪資內含17,280元；如有不足17,280元之部分由公司補貼，
    超出17,280元之部公司亦將預先支付視為預付額，惟當月之
    預付額須先扣除公司當季貼補額後始發放。」（見審訴卷第
    36頁），足見原告之薪資自包括各津貼與獎金項目、服務費
    及收費津貼。被告抗辯原告之薪資係依其招攬保險之多寡而
    定，並非固定薪資，故應以基本工資每月17,280元計算原告
    之工資云云，即不足取。又端節獎金不應列入工資，為按勞
    基法施行細則第10條第3款所明定，故原告於98年5月份所領
    取之端節獎金，不應列入計算原告薪資。是以，張琪琳離職
    前6個月即98年3月至8月薪資分別為169,754元、68,986元、
    51,54 9元、83,742元、125,995元、68,898元，有張琪琳之
    薪津表在卷可參（見審訴卷第55-60頁），則其平均工資為
    94,821元【計算式：（169,754元＋68,986元＋51,549元＋
    83,742元＋125,995元＋68,898元）÷6＝94,821元】。而游
    海東離職前6個月薪資分別為48,188元、74,194元、24,742
    元、60,171元、139,670元、217,105元，有游海東之薪津表
    在卷可憑（見審訴卷第60-67頁），是其平均工資為94,012
    元【計算式：（48,188元＋74,194元＋24,742元＋60,171元
    ＋139,670元＋217,105元）÷6＝94,012元】。則張琪琳、
    游海東請求被告應給付98年9月至99年8月止之薪資，分別為
    1,137,852元（94,821元×12＝1,137,852元）、1,128,144
    元（94,012×12＝1,128,144元），即屬有據，逾此請求，
    要屬無據。
  3.末按給付有確定期限者，債務人自期限屆滿時起，負遲延責
    任；遲延之債務，以支付金錢為標的者，債權人得請求依法
    定利率計算之遲延利息；應付利息之債務，其利率未經約定
    ，亦無法律可據者，週年利率為5%，民法第229條第1項、第
    233條第1項前段、第203條分別定有明文。查被告每月於15
    日及30日發放薪資，是以，原告主張被告應按月自每月30日
    發放薪資之翌日起至清償日止，按年息5%計算之法定遲延利
    息，亦屬有據。
  (四)原告主張被告侵害其名譽，依侵權行為之規定，請求被告給
    付損害賠償，並無理由。
    本件原告主張被告向伊等所有客戶表示伊等已被公司開除，
    引發客戶嚴重誤解，致伊等無法在保險界立足，嚴重侵害伊
    等名譽，被告應賠償伊等非財產上之損害各1,000,000元云
    云。查證人葉金陵到庭證稱，當初被告有寄發一張更換業務
    員之通知單給伊，伊就打電話到被告公司為為何要更換業務
    員，被告告訴伊原告二人被開除，公司並無告知伊原告被開
    除之原因。後來伊打電話問游東海，游東海告知伊係因未親
    見親簽事件被開除等語（見卷第102-103頁）。而證人邱弘
    加則證述，伊收到被告公司所寄發之業務員更換之通知單時
    ，並不知悉原告二人係被開除，公司亦無告知伊原告被開除
    之原因，係伊後來打電話問游東海，游東海始告知伊其被開
    除之原因等語（見卷第103-104頁），足見被告當初僅係通
    知保戶更換業務員，並未將開除原因告知保戶，而係原告自
    行告知保戶開除原因，自難認被告有侵害原告名譽之行為。
    況證人葉金陵證稱，伊聽到原告二人被開除，伊係認為原告
    二人受委屈，因伊覺得原告二人應該不會有品行不佳之情形
    而遭開除等語（見上頁）。證人邱弘加證述，伊不相信游東
    海處理事情會有不當處，亦認為游東海不會有品行不佳之情
    形，迄今伊均認為游東海係開朗且可以信任之人等語（見上
    頁），亦見原告之名譽並未受損。原告既未舉證證明被告有
    侵害其名譽，及其名譽有受到損害，則其依民法第184條第1
    項前段、第195條之規定，請求被告賠償非財產上損害各1,0
    00,000元，自屬無據。
六、綜上所述，原告主張被告終止兩造間僱傭契約不合法，依勞
    動契約及民法第487條之規定，請求被告給付薪資，洵屬有
    據。又原告主張被告侵害其名譽，依民法第184條第1項前段
    、第195條之規定，請求被告賠償其非財產上之損害，則屬
    無據。從而，原告請求被告給付如附表所示之金額及利息，
    為有理由，應予准許，逾此範圍之請求，為無理由，應予駁
    回。
七、兩造陳明願供擔保，聲請宣告假執行或免為假執行，經核無
    不合，爰分別酌定相當擔保金額准許之。至原告敗訴部分既
    經駁回，則其假執行之聲請即失所依附，應併予駁回。
八、本件事證已臻明確，兩造其餘主張、陳述及證據，於結果之
    判斷均不生影響，爰不一一贅述，附此敘明。
九、結論：本件原告之訴一部有理由，一部無理由，依民事訴訟
    法第79條、第390條第2項、第392條第2項，判決如主文。
中    華    民    國    100    年    3    月    15    日
                  勞工法庭     法  官   魏式瑜
以上正本係照原本作成
如對本判決上訴，須於判決送達後20日內向本院提出上訴狀。如
委任律師提起上訴者，應一併繳納上訴審裁判費。
中    華    民    國    100    年    3    月    15    日
                               書記官   曾鈺馨
附表：
(一)原告張琪琳部分：
利息：均至清償日止，按年息5％計算之利息
┌──────────┬─────────────┬─────────┐
│被告應給付工資之月份│被告應給付之薪資（新台幣）│利息起算日        │
├──────────┼─────────────┼─────────┤
│98年9月份           │94,821元                  │98年10月31日      │
├──────────┼─────────────┼─────────┤
│98年10月份          │94,821元                  │98年12月1日       │
├──────────┼─────────────┼─────────┤
│98年11月份          │94,821元                  │98年12月31日      │
├──────────┼─────────────┼─────────┤
│98年12月份          │94,821元                  │99年1月31日       │
├──────────┼─────────────┼─────────┤
│99年1月份           │94,821元                  │99年3月1日        │
├──────────┼─────────────┼─────────┤
│99年2月份           │94,821元                  │99年3月31日       │
├──────────┼─────────────┼─────────┤
│99年3月份           │94,821元                  │99年5月1日        │
├──────────┼─────────────┼─────────┤
│99年4月份           │94,821元                  │99年5月31日       │
├──────────┼─────────────┼─────────┤
│99年5月份           │94,821元                  │99年7月1日        │
├──────────┼─────────────┼─────────┤
│99年6月份           │94,821元                  │99年7月31日       │
├──────────┼─────────────┼─────────┤
│99年7月份           │94,821元                  │99年8月31日       │
├──────────┼─────────────┼─────────┤
│99年8月份           │94,821元                  │98年10月1日       │
├──────────┼─────────────┼─────────┤
│共計金額            │1,137,852元               │                  │
└──────────┴─────────────┴─────────┘
(二)原告游海東部分
利息：均至清償日止，按年息5％計算之利息
┌──────────┬─────────────┬─────────┐
│被告應給付工資之月份│被告應給付之薪資（新台幣）│利息起算日        │
├──────────┼─────────────┼─────────┤
│98年9月份           │94,012元                  │98年10月31日      │
├──────────┼─────────────┼─────────┤
│98年10月份          │94,012元                  │98年12月1日       │
├──────────┼─────────────┼─────────┤
│98年11月份          │94,012元                  │98年12月31日      │
├──────────┼─────────────┼─────────┤
│98年12月份          │94,012元                  │99年1月31日       │
├──────────┼─────────────┼─────────┤
│99年1月份           │94,012元                  │99年3月1日        │
├──────────┼─────────────┼─────────┤
│99年2月份           │94,012元                  │99年3月31日       │
├──────────┼─────────────┼─────────┤
│99年3月份           │94,012元                  │99年5月1日        │
├──────────┼─────────────┼─────────┤
│99年4月份           │94,012元                  │99年5月31日       │
├──────────┼─────────────┼─────────┤
│99年5月份           │94,012元                  │99年7月1日        │
├──────────┼─────────────┼─────────┤
│99年6月份           │94,012元                  │99年7月31日       │
├──────────┼─────────────┼─────────┤
│99年7月份           │94,012元                  │99年8月31日       │
├──────────┼─────────────┼─────────┤
│99年8月份           │94,012元                  │98年10月1日       │
├──────────┼─────────────┼─────────┤
│共計金額            │1,128,144元               │                  │
└──────────┴─────────────┴─────────┘